# 请教陈版！！！私募基金合伙企业对外投资会计核算问题

提问人：whc1990 时间：2019-10-16 16:37:53
情况是这样的：
A 是股权投资基金合伙企业（未执行新金融准则）， 18 年年底投资B 公司，投资后占 B公司股权的 90%。
根据 B 公司的章程：股东按照出资比例享有表决权，三分之二可通过股东会决议，A 公司的监事和 1 名董事均由A 指派。
我的问题是：
1 、A 认定是投资性主体的话，对B 的投资是应该做为长期股权投资核算还是应该作为以公允价值计量且其变动计入当期损益的金融资产核算？考虑到持股比例较大及表决权等问题是否可以认定为长清股权投资？
2 、 19 年的时候B 公司又引入新的股东，A 对 B的持股比例稀释为 35%，请问此处应如何处理？
请路过大神解答一下我的困惑，谢谢您的帮助！

回答人：chenyiwei
1 、根据《企业会计准则第 33 号——合并财务报表（ 2014 年修订）》第二十一条：“如果母公司是投资性主体，则母公司应当仅将为其投资活动提供相关服务的子公司（如有）纳入合并范围并编制合并财务报表；其他子公司不应当予以合并，母公司对其他子公司的投资应当按照公允价值计量且其变动计入当期损益”。
因此，该事项去金额与 A是否属于 “投资性主体”，如果是，则按上述规定处理；如果不是，则应确认为对子公司的长期股权投资，个别报表层面按成本法核算，合并报表层面纳入合并报表范围。
2 、同样取决于 A 是否被认定为投资性主体。如果是，则只需确认所持有的投资的公允价值变动损益即可；如果不是，则个别报表层面按照《企业会计准则解释第 7 号》第一条规定处理；合并报表层面按照《企业会计准则第33 号——合并财务报表（ 2014 年修订）》第五十条规定处理。

提问人：whc1990 时间：2019-10-17 09:20:36
感谢陈版的解答，我这边还有个问题如下：
A 公司 18 年是按照长投认定对B 公司的投资，请问怎么调整呢，现在看来这一步是做的不对的了。
因为是 18 年 12 月底才投资的，调整时可否不调整期初数，在 19 年进行账务处理。

回答人：chenyiwei
看是否构成重大前期差错。